

Ana de la Concepción Nava Bracho

Médico Pediatra con formación y experiencia en Medicina Interna, creyente del respeto por la vida y el ser humano, en búsqueda constante del alivio del paciente, enfocada en ofrecer la oportunidad de la mayor calidad de vida posible al paciente y sus familiares.

Experiencia en actividades médico asistenciales y administrativas

Manejo de programas office y SPSS.

Dispuesta siempre a crear sentido de pertenencia con las instituciones laborales, trabajo proactivo con iniciativa, dedicación, responsabilidad y ética.

CONTACTO

- Surco, Lima
- 980384756
- @ anitanavab21@gmail.com

21/07/1974

Venezolana

CPP: 000672507

Soltera

APTITUDES

- Vocación asistencial
- Gestión clínico asistencial
- Responsabilidad
- Compromiso
- Energía y dinamismo
- Amabilidad
- Orientación a resolución de conflictos
- Adaptación al cambio
- Disposición a aprender
- Capacacidad para trabajar en equipo

FORMACIÓN

- UNIVERSIDAD DEL ZULIA Especialidad en Reumatología Especialidad en Pediatría con RNE - Perú (11/07/2022) Médico Cirujano con CMP (febrero 2022)
- HOSPITAL PEDRO GARCÍA CLARA Residencia Asistencial Programada en Medicina Interna
- UNIVERSIDAD RAFAEL URDANETA Especialidad en Metodología de la Investigación

EXPERIENCIA LABORAL - PERÚ

VENSALUD - LIMA. Médico pediatra a domicilio. Noviembre 2022. Funciones clínico asistenciales.
EXPERTTA SALUD - LIMA. Médico pediatra en teleconsulta. Octubre a noviembre 2022. Funciones clínico asistenciales.
TERRA MEDIC - LIMA. Médico pediatra a domicilio. Julio a diciembre 2022. Funciones clínico asistenciales.
POLICLÍNICO VIRGEN DE GUADALUPE - LURÍN. Médico evaluador, asistencial y pediatra. Marzo a septiembre 2022. Funciones clínico asistenciales.

EXPERIENCIA LABORAL

HOSPITAL UNIVERSITARIO DE MARACAIBO - UDRI: UNIDAD DE DERMATOLOGÍA, REUMATOLOGÍA E INMUNOLOGÍA. Cargo Médico Reumatólogo. Tiempo 2011- 2017 y 2019 - 2020. Funciones Creadora y presentadora del proyecto a autoridades - Fundadora del Servicio - Coordinadora - Jefe de Servicio, Funciones administrativas de gerencia y organización. Actividades asistenciales, docentes y de investigación.

CLÍNICA SAGRADA FAMILIA - AMPARO. Cargo Médico Reumatólogo. Tiempo 2019-2021. Funciones Consultas especializadas en reumatología y valoraciones en área de hospitalización.

CLÍNICA SINAIS VITAIS - COLOMBIA. Cargo Coordinadora Administrativo asistencial de Medicina interna. Médico especialista de unidad de pie diabético. Tiempo 2017-2019. Funciones Organización, control y administración del servicio de medicina interna. Actividades asistenciales en la unidad de pie diabético, actividades de desbridamiento, aplicación PRP, plasmagel y factores de transferencia, curaciones.

INSTITUTO MUNICIPAL DE SALUD DEL SUR (IMSASUR). Cargo Médico Reumatólogo. Tiempo 2016-2017. Funciones Consultas especializadas en reumatología y procedimientos musculo esqueléticos.

POSGRADO DE DERMATOLOGÍA PEDIÁTRICA DE LA UNIVERSIDAD DEL ZULIA. Cargo Coordinadora y Docente de la rotación de Reumatología - Inmunología. Tiempo 2016- 2017. Funciones Organización, docencia y supervisión de actividades docentes y asistenciales de los residentes del posgrado de dermatología pediátrica.

COORDINACION REGIONAL DE REUMATOLOGÍA DE LA SECRETARÍA DE SALUD DEL ESTADO ZULIA. Cargo Coordinadora Regional de Reumatología. Tiempo 2013-2015. Funciones Promoción y educación médica y comunitaria en reumatología. Control y gerencia de los servicios de reumatología del estado Zulia.

POSGRADOS DE PEDIATRÍA DE LA UNIVERSIDAD DEL ZULIA. Cargo Docente colaborador en el bloque de Reumatología Infantil de la cátedra de Inmunología en los posgrados de Pediatría. Tiempo 2013- 2014. Funciones Docencia en los tópicos de Reumatología Pediátrica.

CLÍNICA Y HOSPITALIZACIÓN FALCÓN. Cargo Médico Reumatólogo. Tiempo 2011-2017. Funciones Consultas especializadas en reumatología y valoraciones en área de hospitalización.

CENTRO MÉDICO DE OCCIDENTE DE MARACAIBO. Cargo Médico Reumatólogo - Médico UCI. Tiempo 2011-2017. Funciones Consultas especializadas en reumatología y valoraciones en área de hospitalización.

POLICLÍNICA SAN ANTONIO. Cargo Médico Reumatólogo. Tiempo 2011-2017. Funciones Consultas especializadas en reumatología y valoraciones en área de hospitalización.

SERVICIO DE REUMATOLOGÍA DEL HOSPITAL CENTRAL DR. URQUINAONA. Cargo Médico residente en reumatología. Tiempo Enero 2009- Enero 2011. Funciones Formación en consultas especializadas en reumatología, valoraciones en área de hospitalización y actividades docentes.

CLÍNICA Y HOSPITALIZACIÓN FALCÓN. Cargo Médico Vacacionista de Pediatría. Tiempo 2008. Funciones Consultas en urgencias de Pediatría.

HOSPITAL DE NIÑOS DE MARACAIBO. Cargo Médico residente en Pediatría. Tiempo Enero 2006- Enero 2009. Funciones Formación en consultas especializadas en pediatría en servicios de urgencias, neonatología, hospitalización, manejo de desnutrición infantil, consultas subespecialidades pediátricas y actividades docentes.

HOSPITAL DR PEDRO GARCÍA CLARA. Cargo Médico residente en Medicina Interna Tiempo 2003-2006. Funciones Formación en consultas especializadas de Medicina Interna en servicios de urgencias, unidad de cuidados intensivos, hospitalización, consultas sub-especialidades de medicina interna y actividades docentes.

HOSPITAL DR PEDRO GARCÍA CLARA. Cargo Médico interno. Tiempo 2002-2003. Funciones Formación en consultas especializadas en Medicina Interna, cirugía general, pediatría, ginecología y obstetricia en servicios de urgencias, hospitalización, quirófanos, consultas Sub - especialidades y actividades docentes.

RED AMBULATORIA MUNICIPIO LAGUNILLAS. Cargo Médico Rural Tiempo 2000-2002. Funciones Dirección administrativa del ambulatorio y labor asistencial con consultas médicas generales.

POLICLÍNICA SAN ANTONIO. Cargo Médico Residente. Tiempo 2000-2006. Funciones Residente en las áreas de urgencia, hospitalización y UCI.

HOSPITAL CHIQUINQUIRÁ DE MARACAIBO. Cargo Médico interno. Tiempo 1999-2000. Funciones Labores en servicios de urgencias, hospitalización, quirófanos y actividades docentes de Medicina Interna y Ginecología - Obstetricia